臺灣士林地方法院刑事判決
110年度審訴字第470號
公  訴  人  臺灣士林地方檢察署檢察官詹于槿  
被      告  莊俊鴻


上列被告因傷害案件，經檢察官提起公訴（110年度偵字第6669
號），被告於本院準備程序中自白犯罪，經本院合議庭裁定由受
命法官獨任以簡式審判程序審理後，本院判決如下：
    主  文
莊俊鴻犯刑法第二百七十七條第一項之普通傷害罪，累犯，處有
期徒刑肆月，如易科罰金，以新臺幣壹仟元折算壹日。
    事  實
一、莊俊鴻有下列前科：
（一）因施用毒品等案件，分別經法院判處有期徒刑、拘役確定
      ，最後執行至民國108 年12月5 日期滿完畢，具體之執行
      情況，分述如下：
　　1.因施用第二級毒品案件，經臺灣新北地方法院以105 年度
      簡字第7735號判決判處有期徒刑2 月確定後，送監執行至
      106 年6 月20日期滿出監，執行完畢；
    2.因兩次施用第二級毒品案件，一次經臺灣新北地方法院以
      106 年度簡字第1887號判決判處有期徒刑3 月，上訴後由
      該院合議庭以106 年度簡上字第700 號判決駁回上訴而確
      定，另一次則由臺灣新北地方法院以106 年度簡字第3151
      號判決判處有期徒刑2 月確定，又因幫助詐欺案件，經臺
      灣新北地方法院以106 年度簡字第2851號判決判處有期徒
      刑2 月確定，此部分3 案3 罪，連同前述1.案1 罪，嗣並
      由臺灣新北地方法院以107 年度聲字第941 號裁定定應執
      行刑為有期徒刑6 月確定；
    3.再因施用第二級毒品案件，經臺灣新北地方法院以106 年
      度簡字第5518號判決判處有期徒刑3 月確定；
　　4.復因詐欺案件，經臺灣新北地方法院以106 年度簡字第53
      46號判決判處拘役30日確定；
　　　上述2.、3.、4.數案確定後，送監接續執行至107 年10月
      12日期滿出監，執行完畢；
    5.因幫助詐欺案件，經臺灣新北地方法院以107 年度簡字第
      5038號判決判處有期徒刑2 月，上訴後由該院合議庭以10
      7 年度簡上字第1038號判決駁回上訴而確定，又因詐欺案
      件，經臺灣臺北地方法院以107 年度審簡字第1260號判決
      各判處有期徒刑4 月、3 月（4 罪）確定；　
　　6.因詐欺案件，經臺灣新北地方法院以107 年度審簡字第1156號判決判處拘役40日確定；　　　　　　　　　　　　上述1.、2.、5.共三案10罪，最後由臺灣新北地方法院以108 年度聲字第1762號裁定定應執行刑為有期徒刑1 年2  月確定，4.、6.兩案，則由臺灣新北地方法院另以108 年度聲字第144  號裁定定應執行刑為拘役65日確定，經扣除已經執行之刑期後，兩者送監接續執行至108 年12月5  日期滿出監，執行完畢。　　　　
（二）出監後又因施用第二級毒品案件，經臺灣新北地方法院以
      108 年度簡字第4324號判決判處有期徒刑4 月確定，入監
      執行至109 年7 月3 日縮刑期滿出監，執行完畢。
二、莊俊鴻因不詳友人「邱心語」片面告知與李芳卿有怨，為替
    「邱心語」出氣，竟基於傷害犯意，於110 年3 月19日，埋
    伏在臺北市○○區○○路0 段000 號之0 永慶房屋前，待當日晚
    間7 時42分許，李芳卿騎乘腳踏車行經該處時，即持安全帽
    （非莊俊鴻所有，不予沒收）接續敲擊李芳卿頭部數下，致
    李芳卿受有頭部兩側鈍傷血腫之傷害。嗣經警據報到場處理
    ，當場並扣得安全帽1 頂，而查獲上情。
三、案經李芳卿訴請臺北市政府警察局大同分局移送臺灣士林地
    方檢察署檢察官偵查起訴。
    理  由
一、本件係依簡式審判程序審判之案件，依刑事訴訟法第273 條
    之2 規定，本件之證據調查，不受同法第159 條第1 項、第
    161 條之2 、第161 條之3 、第163 條之1 及第164 條至第
    170 條等規定之限制，先予敘明。
二、訊據被告莊俊鴻坦承上揭傷害犯行不諱，核與李芳卿於警詢
    及偵查中指述之受害情節相符（偵查卷第29頁、第103  頁
    ），此外，並有李芳卿之新光吳火獅紀念醫院診斷證明書、
    現場監視器側錄被告行兇過程之錄影畫面翻拍照片各1  份
    附卷（偵查卷第43頁、第45頁至第47頁），及被告行兇所用
    之安全帽1 頂扣案可資佐證，足認被告前揭自白屬實，可以
    採信，本件事證明確，被告犯行洵堪認定， 應依法論科。
三、核被告所為，係犯刑法第277 條第1 項之普通傷害罪。被告
    持安全帽接續敲擊李芳卿頭部，係基於單一犯意，在同一時
    間、地點，反覆侵害李芳卿之身體法益，為接續犯，僅論以
    1 罪。被告前有如事實欄一所示之科刑與執行情形，有臺灣
    高等法院被告前案紀錄表1 份附卷可查，其因前述案件，受
    有期徒刑之執行完畢後，5 年內故意再犯本件有期徒刑以上
    刑之罪，依刑法第47條第1 項規定，固為累犯，然衡酌被告
    係因毒品、詐欺等案件受刑，與本案傷害之犯罪類型並不相
    同，兩者之關聯性不高，若據此加重其刑，罪刑之間似不相
    當，亦難憑此推論被告有何特別惡性，本院復已將其犯罪前
    科與執行情形，列為相關之量刑因素之一，參酌司法院大法
    官會議釋字第775 號解釋意旨，爰僅依上引刑法第47條規定
    加重其最高法定本刑，而不再加重其最低法定本刑。爰審酌
    被告先前固未曾有傷害一類之暴力犯罪前科，有上開前案記
    錄表可考，且李芳卿之傷勢甚為輕微，李芳卿本人亦具狀表
    示願意原諒被告等語（見李芳卿110 年7 月7 日陳述意見狀
    ，附於本院卷未編頁），惟考量被告陳稱：本案是因為伊友
    人「邱心語」叫伊幫忙教訓李芳卿等語（本院110 年9 月14
    日筆錄），雖未提出具體事證以實其說，然與李芳卿在偵查
    中指稱：伊與被告素不相識，也無印象曾在擔任志工之醫院
    與被告發生過插隊糾紛等語（偵查卷第103 頁），則較為吻
    合，可知本件係預謀犯案，意在報復或教訓李芳卿，而被告
    不分青紅皂白，僅憑「邱心語」片面之詞即動手傷人，表面
    上似係義氣相挺，實則不過彼此朋黨，放肆無忌，犯罪之動
    機、目的，均無可取，而李芳卿之傷勢雖甚有限，然所蒙受
    之心理陰影與壓力則甚為巨大，犯罪手法惡劣，為維持法治
    威信，給予國民免於恐懼之社會空間，實不宜輕縱，被告犯
    後雖能坦承犯行，然此應係相關事證俱臻明確，自知難以逃
    遁所致，事後也未能提出「邱心語」其人之具體資料以供調
    查，另斟酌被告之年齡智識、生活經驗、家庭及經濟狀況與
    其他一切情狀，量處如主文所示之刑，並諭知易科罰金之折
    算標準，以示懲儆。被告行兇所用之安全帽，據被告所述，
    非其本人所有（偵查卷第15頁），無須沒收，併此敘明。
據上論斷，應依刑事訴訟法第273 條之1 第1 項、第299 條第1
項前段，刑法第277 條第1 項、第47條第1 項、第41條第1 項前
段，刑法施行法第1 條之1 第1 項，判決如主文。
本案經檢察官蔡元仕到庭執行職務。 
中　　華　　民　　國　　110 　年　　11　　月　　23　　日
　　　　　        刑事第九庭法  官  陳彥宏  
以上正本證明與原本無異。
如不服本判決應於收受送達後 20 日內向本院提出上訴書狀，並
應敘述具體理由。其未敘述上訴理由者，應於上訴期間屆滿後20
日內向本院補提理由書( 均須按他造當事人之人數附繕本) 「切
勿逕送上級法院」。
因疫情而遲誤不變期間，得向法院聲請回復原狀。
                            書記官  李文瑜　　
中　　華　　民　　國　　110 　年　　11　　月　　25　　日
附錄本案論罪科刑法條全文：
刑法第277條
傷害人之身體或健康者，處5 年以下有期徒刑、拘役或50萬元以
下罰金。
犯前項之罪，因而致人於死者，處無期徒刑或7 年以上有期徒刑
；致重傷者，處3年以上10年以下有期徒刑。